臺灣臺北地方法院刑事判決　　　　　　　 94年度訴字第733號
公 訴 人　臺灣臺北地方法院檢察署檢察官
被　　告　甲○○
上列被告因毒品危害防制條例案件，經檢察官提起公訴（九十四
年度毒偵字第一一七六號），被告就被訴事實為有罪之陳述，經
本院合議庭裁定適用簡式審判程序審理，判決如下：
    主  文
甲○○施用第一級毒品，累犯，處有期徒刑捌月。扣案之第一級
毒品海洛因（量微無法稱重）沒收銷燬之，包裝毒品之包裝袋壹
只（淨重零點壹陸公克）沒收。
    事實及理由
一、甲○○曾於民國八十六年間因違反肅清煙毒條例案件，經臺
    灣高等法院判處有期徒刑三年二月確定，於九十年十一月一
    日縮短刑期假釋出監，至九十二年三月十三日假釋期滿執行
    完畢。又前因施用第一級毒品海洛因案件，經本院裁定送觀
    察、勒戒後，認有繼續施用毒品之傾向，由檢察官聲請強制
    戒治，經本院以八十九年度毒聲字第四號裁定強制戒治，執
    行至八十九年七月十八日停止戒治釋放，於八十九年十二月
    二十三日戒治期滿後，由臺灣臺北地方法院檢察署署檢察官
    於九十年八月十四日以九十年度戒毒偵字第一八四號不起訴
    處分確定。猶不知悔改，復基於施用第一級毒品之犯意，於
    九十四年四月七日下午十時三十分許為警查後採尿時回溯二
    十六小時內某不詳時點（不含為警查獲後至採尿前之時間）
    ，在臺北市○○路○段二一二巷三十四號三樓住處，以針筒
    注射之方式施用第一級毒品海洛因一次，嗣於同年四月七日
    下午八時三十分許，在上址住處為警查獲，並扣得甲○○所
    有施用剩餘之第一級毒品海洛因一包（海洛因量微無法稱重
    ，包裝袋一只淨重○．一六公克），案經臺北市政府警察局
    萬華分局移送臺灣臺北地方法院檢察署檢察官偵查起訴。
二、被告甲○○上揭施用第一級毒品犯行有下列證據足資證明：
　(一)被告於警詢、偵查及本院審理時之自白。
　(二)被告為警查獲後所採之尿液，經以ＥＩＡ酵素免疫分析法初
    驗、ＧＣ／ＭＳ氣相層析質譜儀法確認複驗後均呈嗎啡之陽
    性反應，此有卷附之臺灣尖端先進生技醫藥股份有限公司九
    十四年四月十九日之濫用藥物檢驗報告書一紙在卷可稽
  (三)扣案之粉末一包為第一級毒品海洛因（海洛因量微無法稱重
    ，包裝袋淨重○．一六公克），亦有法務部調查局九十四年
    六月十日調科壹字第○二○○○七一四三號鑑定通知書一紙
    附卷足按。
  (四)按依文獻Clarke's Isolation and Identification of Drug
    s第二版記載，施用海洛因後二十四小時內經由尿液排出之
    量可達使用劑量之百分之八十，海洛因在人體內可迅速代謝
    成6-乙醯嗎啡，然後轉變在嗎啡，根據Yong及Lik在Bulleti
    n on Narcotics所發表之報告，施用嗎啡，海洛因等藥物後
    一小時，即可於尿液中檢出嗎啡等成分，至於施用多久後仍
    可檢出相關成分，依據Cone及Welch發表於Journal of Analy
    tical Toxicology(1991)之報告，分別施用單一濟量三mg及
    六mg之海洛因，可檢測到6-乙醯嗎啡之期間平均約二．四至
    四．二小時，最久者不超過八小時，即使施用更高劑量，在
    二十四小時或更短期間內，即無法檢出該成分，而可檢出嗎
    啡之期間則平均約可達十七至二十六小時，此有行政院衛生
    署管制藥品管理局九十年五月四日管檢字第九三九○二號函
    在卷可考。
三、被告曾因施用第一級毒品海洛因案件，經本院裁定送觀察、
    勒戒後，認有繼續施用毒品之傾向，由檢察官聲請強制戒治
    ，經本院以八十九年度毒聲字第四號裁定送強制戒治，執行
    至八十九年七月十八日停止戒治釋放，於八十九年十二月二
    十三日戒治期滿後，由臺灣臺北地方法院檢察署署檢察官於
    九十年八月十四日以九十年度戒毒偵字第一八四號不起訴處
    分確定，此有卷附臺灣高等法院被告全國前案紀錄表、處分
    書可考。被告於強制戒治執行完畢釋放後五年內再犯本件施
    用第一級毒品犯行，與毒品危害防制條例第二十三條第二項
    之起訴規定符合。
四、核被告所為，係犯毒品危害防制條例第十條第一項施用第一
    級毒品罪，其施用前後持有第一級毒品之低度行為為施用第
    一級毒品之高度行為所吸收，不另論罪。被告曾於八十六年
    間因違反肅清煙毒條例案件，經臺灣高等法院判處有期徒刑
    三年二月確定，於九十年十一月一日縮短刑期假釋出監，至
    九十二年三月十三日假釋期滿執行完畢，有臺灣高等法院被
    告全國前案紀錄表一紙在卷可稽，其受有期徒刑之執行完畢
    ，五年內再犯本件有期徒刑以上之罪，為累犯，應依刑法第
    四十七條之規定加重其刑。爰審酌被告前曾違反毒品危害防
    制條例，經過執行觀察、勒戒及強制戒治後，猶不能戒除施
    用毒品惡習，顯見抗拒毒品之意志力薄弱，其施用之時間及
    次數、所生自我戕害之結果，犯罪後於本院審理中尚能坦承
    犯行態度良好，及其他犯罪動機、手段等一切情狀，量處如
    主文所示之刑。末查，扣案之第一級毒品海洛因（量微無法
    稱重），為違禁物，應依毒品危害防制條例第十八條第一項
    前段規定沒收銷燬之；扣案包裝毒品之包裝袋一只（淨重○
    ．一六公克），為供被告犯罪所用之物，係被告所有，業據
    其供明在卷，應依刑法第三十八條第一項第二款之規定併予
    宣告沒收之。
五、據上論斷，應依刑事訴訟法第二百七十三條之一第一項、第
    三百十條之二、第四百五十四條，毒品危害防制條例第十條
    第一項、第十八條第一項前段，刑法第十一條前段、第四十
    七條、第三十八條第一項第二款，判決如主文。
六、如不服本判決，應於判決送達後十日內，向本院提出上訴狀
    。
本案經檢察官陳淑雲到庭執行職務。
中　華　民　國　　九十四　　　年　　八　　月　　五　　日
　　　　　臺灣臺北地方法院刑事第十四庭
　　　　　　　　　　　　　法官   王綽光
以上正本證明與原本無異。
　　　　　　　　　　　　　書記官 林婉瑩
中　華　民　國　　九十四　　　年　　八　　月　　五　　日
附錄論罪科刑法條：
毒品危害防制條例第十條：
施用第一級毒品者，處六月以上五年以下有期徒刑。
施用第二級毒品者，處三年以下有期徒刑。
